<!DOCTYPE html>
<html lang="ru">
<head>
  <meta charset="UTF-8" />
  <meta name="viewport" content="width=device-width, initial-scale=1" />
  <title>NorSkolen — Спряжение глаголов</title>
  <link rel="stylesheet" href="../styles.css" />
</head>
<body>
  <header class="app-header">
    <div class="brand"><img src="../assets/logo.svg" alt=""><span>NorSkolen</span></div>
    <nav class="nav">
      <a href="../index.html">Словарь</a>
      <a href="grammar.html">Грамматика</a>
      <a class="active" href="#">Глаголы</a>
      <a href="../print.html">Печать</a>
    </nav>
  </header>

  <main class="grid" style="grid-template-columns:1fr;">
    <section class="content" style="padding:12px 0;">
      <div class="card">
        <h2>Неправильные (сильные) глаголы — мини‑таблица</h2>
        <table class="table">
          <thead><tr><th>Infinitiv</th><th>Presens</th><th>Preteritum</th><th>Perfektum (har …)</th><th>Перевод</th></tr></thead>
          <tbody>
            <tr><td>å være</td><td>er</td><td>var</td><td>har vært</td><td>быть</td></tr>
            <tr><td>å gjøre</td><td>gjør</td><td>gjorde</td><td>har gjort</td><td>делать</td></tr>
            <tr><td>å gå</td><td>går</td><td>gikk</td><td>har gått</td><td>идти</td></tr>
            <tr><td>å få</td><td>får</td><td>fikk</td><td>har fått</td><td>получать</td></tr>
            <tr><td>å se</td><td>ser</td><td>så</td><td>har sett</td><td>видеть</td></tr>
            <tr><td>å komme</td><td>kommer</td><td>kom</td><td>har kommet</td><td>приходить</td></tr>
            <tr><td>å bli</td><td>blir</td><td>ble</td><td>har blitt</td><td>становиться/оставаться</td></tr>
            <tr><td>å ta</td><td>tar</td><td>tok</td><td>har tatt</td><td>брать</td></tr>
            <tr><td>å skrive</td><td>skriver</td><td>skrev</td><td>har skrevet</td><td>писать</td></tr>
            <tr><td>å spise</td><td>spiser</td><td>spiste</td><td>har spist</td><td>есть</td></tr>
          </tbody>
        </table>
      </div>

      <div class="card">
        <h2>Модальные глаголы (часто без <em>å</em>)</h2>
        <table class="table">
          <thead><tr><th>Infinitiv</th><th>Presens</th><th>Перевод</th></tr></thead>
          <tbody>
            <tr><td>å kunne</td><td>kan</td><td>мочь</td></tr>
            <tr><td>å måtte</td><td>må</td><td>должен</td></tr>
            <tr><td>å skulle</td><td>skal</td><td>должен/собираюсь</td></tr>
            <tr><td>å ville</td><td>vil</td><td>хочу/буду</td></tr>
            <tr><td>å burde</td><td>bør</td><td>следует</td></tr>
          </tbody>
        </table>
      </div>
    </section>
  </main>
</body>
</html>
